臺灣臺中地方法院刑事判決　　　　　　　　　　　　　　九十年度自字第七三五號
　　自　訴　人　大和機車出租有限公司　設台中縣大里市○○路○段八○四號
　　代　理　人　甲○○
　　代　理　人　乙○○
　　被　　　告　丙○○
右列被告因違反動產擔保交易法案件，經自訴人提起自訴，本院判決如左：
    主  文
丙○○動產擔保交易之債務人，意圖不法之利益，將標的物移轉，致生損害於債權人
，處拘役肆拾日，如易科罰金，以參佰元折算壹日。
    事  實
一、丙○○於民國（下同）八十九年四月二十九日，以動產擔保交易附條件買賣之方
    式，向大和機車出租有限公司（下稱大和公司）購買車牌號碼為ＩＥＯ─三八七
    號重型機車乙輛，總價款為新台幣（下同）三萬五千八百元，約定自八十九年五
    月三十日起至九十年二月二十九日止，分十期付款，每期付款三千五百八十元，
    標的物存放地點為台中市○區○○街六十三號，在價金未付清前，標的物所有權
    仍歸大和公司所有，詎丙○○僅繳納第一期（即八十九年五月份）款項，餘款三
    萬二千二百二十元拒不繳納，並於八十九年年中某日將系爭機車移轉丁○○使用
    ，致生損害於債權人大和公司。
二、案經大和公司提起自訴。
    理  由
一、訊據被告丙○○固坦承於上開時、地向自訴人購買系爭機車，並付款第一期款項
    後即未再付款等情不諱，惟矢口否認有何違反動產擔保交易法之犯行，辯稱：伊
    於八十九年間將系爭車輛借予丁○○使用，丁○○以伊尚有欠款未還，而不將機
    車還給伊，其後伊因經濟困難方未能繼續未付款，然並未將機車移轉予丁○○云
    云。然查：右開事實業經自訴代理人乙○○指訴綦詳，且證人丁○○於本院審理
    時結證稱：其向被告買下系爭機車後，曾拿三萬元請被告去與自訴人公司處理車
    款問題，但被告將錢拿走後沒有與自訴人公司處理，且因機車證件均在被告那裡
    ，也沒有辦法辦理過戶（見本院九十年十一月十九日、十一月二十八日訊問筆錄
    ）等語，並有被告將該機車移轉予證人丁○○之讓渡書乙紙在卷可憑，足見被告
    上開所辯，尚難採信，被告有不法之意圖而將上開機車移轉予證人丁○○乙節甚
    明。此外，復有附條件買賣契約書、國民身分證、行車執照、營利事業登記證、
    存證信函（以上均為影本）各乙件存卷可據，本件事證業臻明確，被告犯行至堪
    認定，應予依法論科。
二、核被告丙○○所為，係犯動產擔保交易法第三十八條之罪。爰審酌被告品行、犯
    罪動機、目的、手段、所生危害及犯罪後仍飾詞卸責，顯無悔意等一切情狀，量
    處如主文所示之刑，併諭知易科罰金之折算標準。又刑法第四十一條之罪業於九
    十年一月十日修正公布為同條第一項前段之罪，茲以修正後條文諭知易科罰金之
    折算標準，末此敘明。
據上論斷，應依刑事訴訟法第三百四十三條、第二百九十九條第一項前段，動產擔保
交易法第三十八條，刑法第十一條前段、第二條第一項前段、第四十一條第一項前段
（修正後），罰金罰鍰提高標準條例第一條前段、第二條，判決如主文。
中      華      民      國      九十一      年    三    月      六      日
                                台灣台中地方法院刑事第六庭
                                    法  官  劉  麗  瑛
右正本證明與原本無異。
如不服本判決，應於送達後十日內向本院提出上訴狀 （須附繕本） ，上訴於台灣高等
法院台中分院。
                                    書記官
中      華      民      國      九十一      年    三    月      六      日
附錄論罪科刑法條
動產擔保交易法第三十八條
